臺灣板橋地方法院刑事判決　　　　　　　96年度易字第2854號
公　訴　人　臺灣板橋地方法院檢察署檢察官
被　　　告　乙○○
上列被告因竊盜案件，經檢察官提起公訴（九十六年度偵字第一
八○五三號），被告就被訴事實為有罪陳述，本院改行簡式審判
程序審理，判決如下：
    主  文
乙○○共同攜帶兇器毀壞安全設備竊盜，累犯，處有期徒刑拾月
，扣案破壞剪壹把，沒收之。
    事  實
一、乙○○前因強盜、搶奪等罪，經本院於民國八十九年六月九
    日以八十九年度訴字第七七三號判決判處有期徒刑五年八月
    ，經上訴臺灣高等法院撤回而確定，執行至九十三年十二月
    二十三日假釋出監，於九十五年二月二十二日假釋付保護管
    束期滿執行完畢。詎猶不知悔改，竟夥同真實姓名不詳綽號
    「小山東」之成年男子，共同基於意圖為自己不法所有之犯
    意聯絡，於九十六年八月三日上午九時三十分許，由乙○○
    騎乘所有ＧＩＡ－五四五號重型機車搭載「小山東」，由「
    小山東」持其所有客觀上對人之生命、身體、安全構成威脅
    ，具有危險性之破壞剪一把，趁四下無人之際，侵入位於臺
    北縣樹林市○○街八號對面地下三樓之「臺北米蘭第三期工
    地」建築物內（侵入建築物部分未據告訴），再由「小山東
    」持破壞剪，將該工地工具間鎖頭（外掛）之安全設備剪斷
    後，進入竊取該工地工頭甲○○所管領之小型鐵管車牙機、
    十四吋手提式切斷機各一台得逞（價值共計約新臺幣四萬一
    千八百元）離去；同日上午十一時三十分許乙○○因前竊盜
    時，已查知該工地尚有小型捲揚機一台，當時係機車載重限
    制，無法一次竊離，再夥同「小山東」，承前共同意圖為自
    已不法所有之接續犯意，於同日上午十一時三十分許，返回
    上揭工地，以相同之方式，竊取該工地工頭甲○○所管領之
    小型捲揚機一台（價值約二萬元）得逞，正欲以機車載離時
    ，為甲○○所發現，報警當場查獲，並扣得「小山東」所有
    供竊盜使用之破壞剪一把。
二、案經臺北縣政府警察局樹林分局移送臺灣板橋地方法院檢察
    署檢察官偵查起訴，本院改行簡式審判程序審理。
    理  由
一、訊據被告乙○○對於上揭竊盜犯行坦承不諱，核與被害人甲
    ○○於警詢中之指述相符合，並有卷附贓物認領保管單、查
    獲現場照片八幀可按，復有扣案之破壞剪一把可資佐證，被
    告之自白與事實相符，本件事證明確，被告等犯行堪以認定
    ，應依法論科。
二、按所謂兇器之種類並無限制，凡客觀上足對人之生命、身體
    、安全構成威脅，具有危險性之兇器均屬之，且只須行竊時
    攜帶此種具有危險性之兇器為已足，並不以攜帶之初有行兇
    之意圖為必要。經查扣案破壞剪一把，材質為鋼鐵製，質地
    堅硬沈重，總長約為四十六公分，剪頭寬約七公分，剪頭成
    扁平狀，以之揮刺、擊打均足以傷害人之生命、身體，係客
    觀上足對人之生命、身體構成威脅，且有行兇之可能性及危
    險性，此有扣案破壞剪一把及卷附本院勘驗筆錄可考，係屬
    於刑法第三百二十一條第一項第三款所指之「兇器」。次按
    附加於門上之「掛鎖」，係屬安全設備，此有最高法院八十
    五年度台上字第五四三三號判決可供參照，被告將該工地工
    具間懸掛於門上之鎖頭之安全設備剪斷後進入竊盜，核被告
    所為上揭竊盜行為，係犯刑法第三百二十一條第一項第二款
    、第三款之攜帶兇器毀壞安全設備竊盜罪。起訴書漏引刑法
    第三百二十一條第一項第二款之法條容有未合。被告與「小
    山東」就上揭竊盜犯行，有犯意聯絡及行為分擔，為共同正
    犯。另按如數行為於同時同地或密切接近之時地實施，侵害
    同一之法益，各行為之獨立性極為薄弱，依一般社會健全觀
    念，在時間差距上，難以強行分開，在刑法評價上，以視為
    數個舉動之接續施行，合為包括之一行為予以評價，較為合
    理，則屬接續犯，而為包括之一罪，此亦有最高法院八十六
    年台上字第三二九五號判決可供參照，本件被告所為上揭竊
    盜犯行，係原欲竊取之物，因機車無法一次載完，再行至現
    場竊盜，業據被告於偵查及本院審理中供述明確，衡酌其犯
    罪時間、行為態樣及侵害法益等情形，為一竊盜罪之接續行
    為，故應論以一個竊盜罪，起訴書認應予分論併罰，亦有未
    洽。被告前因強盜、搶奪等罪，經本院於八十九年六月九日
    以八十九年度訴字第七七三號判決判處有期徒刑五年八月，
    經上訴臺灣高等法院撤回而確定，執行至九十三年十二月二
    十三日假釋出監，於九十五年二月二十二日假釋付保護管束
    期滿執行完畢，此有臺灣高等法院被告前案紀錄表乙紙附卷
    可稽，於五年以內再故意犯本件有期徒刑以上之罪，應依刑
    法第四十七條第一項之規定論以累犯，並加重其刑。爰審酌
    被告，年輕識淺，為圖小利，攜帶兇器竊取他人工地內之財
    物，已影響社會安寧及秩序，所竊得之財物價值非鉅，犯罪
    後已經坦承犯行，態度良好等一切情狀，量處如主文所示之
    刑。末查，扣案破壞剪一把，係供被告等犯罪所用之物，為
    共犯「小山東」所有，業據被告供明在卷，應依刑法第三十
    八條第一項第二款之規定沒收之。
據上論斷，應依刑事訴訟法第二百七十三條之一第一項、第二百
九十九條第一項前段，刑法第二十八條、第三百二十一條第一項
第二款、第三款、第四十七條第一項、第三十八條第一項第二款
，判決如主文。
本案經檢察官馬中人到庭執行職務。
中　　華　　民　　國　　96　　年　　11　　月　　30　　日
                 臺灣板橋地方法院刑事第十八庭
                    　　　　　  法　官  王綽光
以上正本證明與原本無異
如不服本判決應於送達後10日內向本院提出上訴狀（應具理由並
附繕本）
                                書記官　許清秋
中　　華　　民　　國　　96　　年　　11　　月　　30　　日
附錄本案論罪科刑法條全文：
中華民國刑法第321條
（加重竊盜罪）
犯竊盜罪而有左列情形之一者，處6月以上、5年以下有期徒刑：
一於夜間侵入住宅或有人居住之建築物、船艦或隱匿其內而犯之
者。
二毀越門扇、牆垣或其他安全設備而犯之者。
三　攜帶兇器而犯之者。
四　結夥三人以上而犯之者。
五　乘火災、水災或其他災害之際而犯之者。
六　在車站或埠頭而犯之者。
前項之未遂犯罰之。
